【裁判字號】    89,易,1809
【裁判日期】    891024
【裁判案由】    竊盜等
【裁判全文】
臺灣高雄地方法院刑事判決                        八十九年度易字第一八九號
    公  訴  人  臺灣高雄地方法院檢察署檢察官
    被      告  己○○
右列被告因竊盜等案件，經檢察官提起公訴（八十九年度偵字第三三四九號），本院
判決如左：
    主  文
己○○連續行使偽造私文書，足以生損害於公眾及他人，處有期徒刑肆月。緩刑參年
。
八十九年一月三十一日廢機動車輛回收管制四聯單聯單編號00000000號上之
「乙○○」署押共計捌枚、指印肆枚以及八十九年一月三十一日廢機動車輛回收管制
四聯單聯單編號0000000號上之「王明城」署押共計捌枚、指印肆枚均沒收。
    事  實
一、己○○因無正當職業，復又欠款花用，竟萌歹念，而基於意圖為自己不法所有之
    概括犯意，先在高雄市各處尋找外表老舊停放路旁之汽車，若有多時未有車主前
    來取車之車輛，即打電話給不知情之收購舊車業者，佯稱其所有之舊車欲出售，
    使不知情之舊車收購業者前來路邊現場收購，而向前來之舊車收購業者詐取舊車
    回收勵金，同時若停放於路旁之舊車車窗有破損或車主疏忽未關妥車門，己○○即打開車門，進入車內尋找有無行車執照，若有，則即基於竊盜他人財物之概
    括犯意，加以竊取之，以便舊車收購業者依約前來時得以持用冒充車主。己○○
    以前揭犯意，連續先於八十九年一月三十一日上午十時，在高雄市○○路與河南
    路附近之公園旁，見乙○○所有之ＶＵ─三七九三號一九九一年份自小客車停放
    於該處，許久未有人前來取車，且因該車車窗破裂，即進入該車內，先竊得乙○○所有車號ＶＵ─三七九三號之車輛行照，即打電話給不知情之舊車收購業者戊○下，佯稱係車主乙○○而欲出售該舊車，並在戊○下接獲其電話至現場後，出
    示前揭其所竊得乙○○之行車執照，使戊○下陷於錯誤，而交付一千元予己○○
    ；己○○為取信戊○下，再基於偽造文書之概括犯意，而在戊○下所交付之廢機
    動車輛回收管制四聯單（一式四聯）同時亦具有切結書性質之私文書上，在授權
    欄及立切結書欄均偽簽乙○○之署押，並蓋指印而偽造該廢機動車輛回收管制四
    聯單，交還予戊○下而行使之，足生損害於乙○○及行政院環境保護署資源回收
    管理基金管理委員會管制廢機動車輛回收管制之正確性，戊○下在付款予己○○
    後乃將車拖回。己○○食髓之味，再於同日下午二時，己○○復在高雄市○○路
    公園旁，見莊秀麗所有之ＶＳ─二一七三號自小客車停放路旁，認有機可乘，即
    再以前述方式，打電話給收購業者庚○○，冒稱車主之夫欲出售該車，庚○○至
    現場，尚未交付價款，正要打引擎蓋檢查引擎號碼時，適莊女之夫甲○○返回發
    現上前詢問，己○○見事跡敗露，旋即逃逸而未得逞。同日下午三時，己○○又
    在高雄市○○路雪莉汽車旅館前，見壬○○所有之未懸掛車牌棕色喜美自小客車
    停放路旁，且車窗已有破損，乃先進入該車內，以前述竊盜犯意，竊取該車內壬○○之行車執照，而故技重施，再打電話給舊車收購業者丁○○，佯稱係車主壬○○之夫王明城，而欲出售壬○○所有之舊車，並在丁○○接獲其電話至現場後
    ，出示前揭其所竊得壬○○之行車執照，使丁○○陷於錯誤，而交付一千元予己○○；己○○為取信丁○○，再以上述偽造文書之概括犯意，在丁○○所交付之
    廢機動車輛回收管制四聯單同時亦具有切結書性質之私文書上，在授權欄及立切
    結書欄均偽簽王明城之署押，並均蓋指印而偽造該廢機動車輛回收管制四聯單，
    交還予丁○○而行使之，足生損害於王明城及行政院環境保護署資源回收管理基
    金管理委員會管制廢機動車輛回收管制之正確性；丁○○付款後，正欲核對引擎
    號碼是否與行照相符，己○○見已詐得財物，即乘隙溜走，丁○○心知有異，乃
    向警方及同業詢問，始知受騙。同日下午五時，己○○在高雄市○○○路師大附
    中門前，見丙○○（起訴書誤載為陳宗林）所有之ＫＧ─一三六二號自小客車停
    放路旁，再以相同手法，再度打電話給庚○○刊登收購廣告之另一線電話，向庚○○佯稱要出售該車，庚○○聽出是同一歹徒，乃佯與約定時間，一面報警，經
    警當場逮獲己○○。
二、案經高雄市政府警察局前鎮分局移送臺灣高雄地方法院檢察署檢察官偵查起訴。
    理  由
一、右揭犯罪事實業據被告己○○供認不諱，核與證人即前開舊車收購業者戊○下、
    庚○○、丁○○以及前揭車號ＶＳ─二一七三號之車主莊秀麗於本院審理時到院
    所證述之情節相符，亦與前開其餘車輛之車主辛○○及丙○○等人於警訊中所指
    訴之情節相一致；被告之自白可認為真實；此外，又有廢機動車輛回收管制四聯
    單二份及贓物認領保管收據三紙附卷可稽，被告犯罪事證明確，犯行洵堪認定。
二、核被告己○○所為係犯刑法第三百二十條第一項竊盜罪、第三百三十九條第一項
    、第三項之詐欺取財既遂罪、未遂罪及第二百十六條、第二百十條之行使偽造私
    文書罪。公訴人雖認被告己○○於前揭廢機動車輛回收管制四聯單上偽簽乙○○
    及王明城署押之部分係犯刑法第二百十七條第一項之偽造署押罪嫌等語，然查，
    該廢機動車輛回收管制四聯單上被告偽造乙○○及王明城之部分，均有保證簽名
    者即為車輛之車主或車主代理人，並願放棄該車輛所有權之意，而具有一定之意
    思表示，此觀該前揭廢機動車輛回收管制四聯單上切結聲明欄內之記載自明，是
    被告前揭所為偽簽乙○○及王明城署押於廢機動車輛回收管制四聯單上之行為，
    應非單純之偽造署押，應屬偽造私文書，公訴人此部分所起訴之法條容有未洽，
    惟仍不失具有基本社會事實同一性，爰依刑事訴訟法第三百條之規定，變更公訴
    人此部分所起訴之法條。被告所為數次竊盜、詐欺取財及行使偽造私文書之行為
    ，均時間緊接，且所犯罪名相同，僅在詐欺取財部分既遂及未遂之狀態有別，皆
    顯係出於概括之犯意為之，均為連續犯，爰皆依刑法第五十六條之規定分別以一
    罪論，並均加重其刑。至被告己○○所為偽造署押之部分，為偽造私文書之部分
    行為；又偽造文書之低度行為，為其後行使之高度行為所吸收，是以均不另論罪
    。其所犯上開刑法第三百二十條第一項連續竊盜罪、第三百三十九條第一項、第
    三項之連續詐欺取財既遂罪、未遂罪及第二百十六條、第二百十條之連續行使偽
    造私文書罪數罪間，有方法結果之牽連關係，爰依刑法第五十五條之規定，從一
    重之連續行使偽造私文書罪加以處斷。公訴人雖漏未就被告所涉犯刑法第三百三
    十九條第一項、第三項之詐欺取財既遂、未遂罪之部分起訴，然此部分既與前述
    被告經起訴論罪之竊盜罪及行使偽造私文書罪有牽連犯之裁判上一罪之關係，已
    如前述，本院自仍得一併予以審判，併予敘明。審酌被告僅因欠款花用即向右揭
    舊車收購業者佯稱車主詐領款項，同時造成原車主之困擾，惡性非輕，惟念及其
    所為犯罪時間尚短，所詐得之款項非鉅，而所詐得之部分款項亦經被害人領回，
    有上述贓物認領保管收據在卷可證，且犯罪後坦承犯行，態度非惡等一切情狀，
    量處如主文所示之刑，以為懲儆。又被告前未曾受有期徒刑以上刑之宣告，有臺
    灣高等法院被告全國前案紀錄表一份在卷可稽，因一時失慮，方罹刑典，事後已
    坦承犯行，深具悔意，經此刑之宣告後，應知警惕而無再犯之虞，本院因認暫不
    執行其刑為當，予以宣告緩刑，用啟自新。而其於戊○下及丁○○所交付之廢機
    動車輛回收管制四聯單（一式四聯）上之授權欄及立切結書欄所偽造「乙○○」
    及「王明城」之署押各八枚，以於該二份廢機動車輛回收管制四聯單所偽造之指
    印各四枚，爰均依刑法第二百十九條之規定，宣告沒收。
據上論斷，應依刑事訴訟法第二百九十九條第一項前段、第三百條，刑法第五十六條
、第三百二十條第一項、第三百三十九條第一項、第三項、第二百十六條、第二百十
條、第七十四條第一款、第二百十九條、第五十五條，罰金罰鍰提高標準條例第一條
前段，判決如主文。
本案經檢察官莊榮松到庭執行職務。
中    華    民    國    八十九    年      十      月      二十四      日
                                  臺灣高雄地方法院刑事第六庭
                                      法  官    李怡諄
右正本證明與原本無異。
如不服本判決，應於判決送達後十日內，向本院提出上訴狀。
                                      書記官    陳福記
中    華    民    國      八十九      年      十      月      二十四   日
附錄本件論罪條文：刑法第二百十六條、第二百十條
刑法第二百十六條
行使第二百十條至第二百十五條之文書者，依偽造、變造文書或登載不實事項或使登
載不實事項之規定處斷。
刑法第二百十條
偽造、變造私文書，足以生損害於公眾或他人者，處五年以下有期徒刑。


司法院資訊處製作；財團法人民間司法改革基金會備份。
